臺灣板橋地方法院刑事判決　　　　　　　　　　　　九十一年度訴字第一四九九號
　　公　訴　人　臺灣板橋地方法院檢察署檢察官
　　被　　　告　甲○○　男　五.
右列被告因違反毒品危害防制條例案件，經檢察官提起公訴（九十一年度偵字第二四
二一號、毒偵緝字第三三六號），本院判決如左：
    主  文
甲○○連續施用第一級毒品，處有期徒刑捌月，扣案之注射針筒壹支，沒收之。
    事  實
一、甲○○曾於民國（下同）八十八年間，因施用第一級毒品海洛因，經本院於八十
    八年二月六日以八十八年度毒聲字第八二五號裁定送觀察勒戒後，認無繼續施用
    毒品傾向，由臺灣板橋地方法院檢察署檢察官於八十八二月二十六日以八十八年
    度偵字第四○四七號為不起訴處分確定；其嗣因二犯施用第一級毒品海洛因，經
    本院於以九十年度毒聲字第一五三四號送觀察勒戒後，認有繼續施用毒品傾向，
    經本院於九十年六月二十六日以九十年度毒聲字第二六四六號裁定令入戒治處所
    施以強制戒治一年，並因其二犯施用毒品，有施用毒品傾向，而為本院於九十年
    九月二十一日以九十年度訴字第一三三五號判決有期徒刑七月，並經臺灣高等法
    院以九十年上訴字第三九六九號判決駁回上訴確定。仍不知悔改，竟於前揭二犯
    停止強制戒治付保護管束後（保護管束期間自九十一年二月七日起至同年六月二
    十五日止），另萌生施用第一級毒品海洛因之概括犯意，自九十一年三月間某日
    起至九十一年七月十一日上午九時止，在臺北縣土城市○○街七十四號住處及位
    於臺北縣土城市○○街五十五巷沛陂公園內，以針筒注射方式，多次施用第一級
    毒品海洛因。嗣經臺灣板橋地方法院檢察署觀護人於九十一年四月三十日上午九
    時五十分採集甲○○尿液送驗，而呈嗎啡陽性反應；及九十一年七月十一日下午
    四時三十分許，為警於沛陂公園查獲，並扣得甲○○所有供其施用第一級毒品海
    洛因所用之注射針筒一支，始偵知上情。
二、案經臺灣板橋地方法院檢察署觀護人簽請及臺北縣政府警察局土城分局報請臺灣
    板橋地方法院檢察署檢察官偵查起訴。
    理  由
一、得心證之理由（認定被告犯罪之積極證據）：
（一）、被告於偵審中先後自白：「．．．在其土城市○○街七四號住宅施打，最後
        一次施打是九十一年七月十一日九時，在土城市沛陂里公園內施打第一級毒
        品海洛因」（詳參臺灣板橋地方法院檢察署九十一年度毒偵字第二四二一號
        卷第四頁九十一年七月十一日警訊筆錄）、「（今日上午九時在土城市沛陂
        里公園內施打海洛因？）有」（詳參同前偵查卷第十二頁九十一年七月十一
        日訊問筆錄）、「九十一年三月開始，最後一次是九十一年七月十一日，都
        在家裡施打及土城市沛陂公園施打」（詳參同前偵查卷第二十二頁九十一年
        七月十七日訊問筆錄）、「九十一年三月起至九十一年七月十一日為止，在
        土城市民安七十四號住處施用，用針筒注射，．．．我是因為停止戒治之後
        得不到家人的諒解，所以才會再使用海洛因」（詳參本院九十一年九月十一
        日審判筆錄），是被告先後多次自承自九十一年三月起至七月十一日止，在
        住處及沛陂公園內施用第一級毒品海洛因，且前後所供所符，堪以採信。
（二）、被告自九十一年二月七日起至六月二十五日止，停止戒治交付保護管束，此
        有臺灣板橋地方法院檢察署檢察官執行保護管束指揮書影本一件可佐。而被
        告經該署觀護人通知於九十一年四月三十日上午九時五十分完成採尿送驗，
        經臺灣尖端先進生技醫藥股份有限公司以酵素免疫分析法及氣相層析質譜儀
        檢驗結果，呈嗎啡陽性反應，此有臺灣板橋地方法院檢察署受保護管束人（
        被告）尿液檢體監管紀錄表及臺灣尖端先進生技醫藥股份有限公司濫用藥物
        陽性檢驗報告各一件附卷可稽。依本院辦理違反毒品危害防制條例案件職務
        所知悉之第一級毒品海洛因施用後，經人體代謝後，最長約二十六小時可於
        尿液中檢驗出嗎啡反應。因此，被告於採尿前二十六小時以內，應有施打第
        一級毒品海洛因之犯行，且以被告為警於九十一年七月十一日查獲採尿，因
        此被告所供最後一次施用時間九十一年七月十一日一詞堪予採信。
（三）、又扣案之注射針筒一支，係被告為警於沛陂公園查獲時，扣得其所有供施用
        第一級毒品海洛因所用物。
（四）、綜上所述，被告施用第一級毒品海洛因之犯行，有被告前揭不利於己之自白
        、尿液檢驗報告及扣案之注射一支可證。其所為之自白，應與事實相符。事
        證明確，被告犯行洵堪認定。
（五）、雖被告於本院審理時否認於沛陂公園內施打第一級毒品海洛因，惟此與其在
        偵查中多次所供內容相左，且被告在沛陂公園為警查獲時，扣得前述注射針
        筒一支，堪信被告於沛陂公園內施打第一級毒品海洛因。被告所辯，應非可
        採。
二、按被告甲○○於八十八年間，因施用第一級毒品海洛因，經本院於八十八年二月
    六日以八十八年度毒聲字第八二五號裁定送觀察勒戒後，認無繼續施用毒品傾向
    ，由臺灣板橋地方法院檢察署檢察官於八十八二月二十六日以八十八年度偵字第
    四○四七號為不起訴處分確定；其嗣因二犯施用第一級毒品海洛因，經本院於以
    九十年度毒聲字第一五三四號送觀察勒戒後，認有繼續施用毒品傾向，經本院於
    九十年六月二十六日以九十年度毒聲字第二六四六號裁定令入戒治處所施以強制
    戒治一年，並因其二犯施用毒品，有施用毒品傾向，而為本院於九十年九月二十
    一日以九十年度訴字第一三三五號判決有期徒刑七月，此有前揭裁定書、不起訴
    處分書及判決書在卷可考。是被告於前開不起訴處分確定後五年以內二犯本件之
    罪，應論以毒品危害防制條例第十條第一項之施用第一級毒品罪。其先後多次犯
    行，時間緊接，所犯為構成要件相同之罪名，顯係基於概括犯意反覆為之，應論
    以連續犯之裁判上一罪，並加重其刑。其施用第一級毒品前後持有之低度行為，
    應為其施用之高度行為所吸收，不另論罪。爰審酌被告曾有施用第一級毒品海洛
    之犯行，經二次觀察勒戒及實施部分強制戒治後，於保護管束期間又再度施用第
    一級毒品海洛因，其施用毒品對自身身體戕害、對社會善良風氣產生不良影響，
    其施用次數，方式，及其犯罪後坦承犯行等一切情狀，量處如主文所示之刑。至
    扣案之注射針筒一支，為被告所有供其施用第一級毒品海洛因所用之物，爰依刑
    法第三十八條第一項第二款沒收之。
據上論斷，應依刑事訴訟法第二百九十九條第一項前段，毒品危害防制條例第十條第
一項、刑法第十一條前段、第五十六條、第三十八條第一項第二款，判決如主文。
本案經檢察官陳炎辰到庭執行職務
中　　華　　民　　國　　　九十一　　　年　　　九　　　月　　二十五　　日
                                      臺灣板橋地方法院刑事第二庭
                                          法　官  高　　玉　　舜
右正本證明與原本無異。
如不服本判決，應於判決送達後十日內，向本院提出上訴狀。
                                          書記官  田　　世　　杰
中　　華　　民　　國　　　九十一　　　年　　　九　　　月　　二十六　　日
附錄本案論罪科刑法條全文：
毒品危害防制條例第十條
施用第一級毒品者，處六月以上五年以下有期徒刑。
施用第二級毒品者，處三年以下有期徒刑。
